# 收到集团公司创新基金处理

提问人：lixicheng1919 时间：2018-01-01 12:52:14
背景： 2014 年 12 月，甲集团与下属三级控股子公司A公司签订《创新基金项目研究合同》，约定甲集团委托A公司研制磁芯科研项目，研发周期为 2014 年 12 月-2017年 12 月，研发费共计 2480 万元，A公司自筹 1480 万元，甲集团资助 1000 万元，并在 2015 年末拨付 300 万元。
合同约定， 1000 万元补助资金全部用于补偿 2015 年度研发费用（费用化支出）， 2016 年及 2017 年费用由研发单位自筹。
2015 年末，A公司承担研制磁芯项目的事业部派生分立为B公司， 2016 年 5 月甲集团分立为甲集团和乙集团，B公司的实际控制人由甲集团变为乙集团（ 2015 年末A公司收到 300 万元未分立至B公司）。 2017 年末，乙集团与B公司重新签订《创新基金项目研究合同》，合同条款与原合同基本一致，由乙集团和B公司承担原研发合同下的权利和责任，在合同签订时乙集团拨付 350 万元，待项目结题验收后根据研发成果支付剩余 350 万元。同时乙集团要求B公司开具研发费发票 350 万元。 B公司预期 2019 年度IPO。
问题: 1、B公司收到的 350 万以及未来收到的 350 万元，根据合同约定用于补偿 2015 年度研发费用，而 2015 年度研发费用全部在A公司归集发生，B公司自 2016 年开始以研发主体进行研发活动，计入B公司财务报表是否存在瑕疵？ 2 、乙集团创新基金主要系集团公司为鼓励下属单位进行技术创新而单独设立的基金，B公司收到集团公司补助资金，是否属于政府补助核算范畴？ 3 、如属于政府补助，则在收到当期直接计入当期损益（用于补偿以前年度发生费用）还是按照一种方法进行分摊递延（比如根据 2016年、 2017 年研发项目费用比例分摊）？

回答人：chenyiwei
如果该基金是甲集团和后来的乙集团自行设立的集团内基金，并非来源于政府的财政资金，则不属于政府补助。如果研发成果由A公司或B公司使用，则集团的研发补助应计入资本公积（不论对应于费用化还是资本化的研发支出）。如果是这种情况，那么将用于补偿 2015 年度研发支出的款项计入B公司 2016 年度的资本公积，本身无重大问题。 如果研发成果由集团统一调配使用，承担研发工作的A公司或B公司不是主要使用者，则按提供劳务收入处理。

提问人：lixicheng1919 时间：2018-01-04 05:02:41
合同约定，研发成果（技术+知识产权）由集团和B公司共有，乙集团有权参与技术成果转化后收益分配，分配方式双方协商确定。
实际情况：该技术成果及后续商业化均由B公司运营，乙集团不参与具体管理，且预期未来乙集团不分享该技术成果转化后收益。 是否能确认为其他业务收入；如作为劳务收入确认，匹配该其他业务收入的研发成本亦是比较复杂的，因研发项目费用存在自筹部分，只能按照收入金额完全匹配成本，是否合理呢？

回答人：chenyiwei
这种情况应按受托研发处理，取得款项在研发期间确认收入，同时结转实际发生的研发支出（包含自筹资金支出部分）到营业成本。